【裁判字號】    89,易,574
【裁判日期】    891214
【裁判案由】    贓物
【裁判全文】
臺灣花蓮地方法院刑事判決                          八十九年度易字第五七四號
    公  訴  人  臺灣花蓮地方法院檢察署檢察官
    被      告  甲○○
右列被告因贓物案件，經檢察官提起公訴（八十八年度偵字第三四二九號），本院判
決如左：
    主  文
甲○○故買贓物，累犯，處有期徒刑捌月。
    事  實
一、甲○○前曾於民國（下同）八十六年間因贓物案件經本院以八十六年度易字第一
    三四六號判處有期徒刑五月，於八十七年四月四日確定，甫於八十七年九月二十
    六日執行完畢，猶不知悔改，緣其係設於花蓮市○○路一五四號、一五八號郁（
    玉）馨百貨行實際負責人，以銷售女性保養品、化妝品、內衣褲等物品為業，於
    八十八年五月十六日晚間二十二時三十分許，明知自稱為「陳大和」之男子夥同
    另一不詳姓名之男子共二人，駕駛乙部白色自用小貨車，在郁（玉）馨百貨行內
    向其兜售之資生堂牌女用化妝品、保養品一批（經清點共計三八八件）及華歌爾
    牌、戴安芬牌女用內衣褲一批（經清點共計女用胸罩九一六件、女用內褲四四０
    件）係屬來路不明之贓物（經查上揭贓物分別為乙○○、林鄭淑暖、黃炳煌、黃
    文玲、陸淑英、陳月雲等人所經營之百貨行在八十七年底至八十八年初所遭竊之
    贓物），竟以全部貨品新台幣（下同）十二萬元之低價向之購買（全部市價約六
    十萬元），並將上揭資生堂牌化妝品、保養品置放於該百貨行架上出售，上揭華
    歌爾牌、戴安芬牌女用內衣褲一批則仍裝箱置放於店內地上，尚未上架銷售。嗣
    於八十八年五月二十六日下午十六時許，經台北市政府警察局北投分局警員持檢
    察官所開立之搜索票在上揭百貨行內查獲，並扣得上開資生堂牌女用化妝品、保
    養品一批、華歌爾牌、戴安芬牌女用內衣褲一批。
二、案經台北市政府警察局北投分局報請台灣台北地方法院檢察署呈請台灣高等法院
    檢察署檢察長令轉台灣花蓮地方法院檢察署檢察官偵查起訴。
    理  由
一、訊據被告甲○○固坦承於上揭時、地以十二萬元之價格向自稱為「陳大和」之男
    子等人購買上揭資生堂牌化妝品、保養品一批，惟矢口否認有故買贓物之行為，
    略辯稱：當天晚上有一位自稱為陳大和的男子來店內說伊有一些資生堂牌倒店貨
    價值約二十萬元，他說要賣我十二萬元，我心想照定價七五折計算約十五萬元的
    成本，如今只要十二萬元確實便宜，所以我就以十二萬元的現金向他購買這些化
    妝品。至於內衣褲部分他也有問我要不要，我說我不懂，而且我也沒有在賣內衣
    褲，他就把這些內衣褲放在店門口，他叫我考慮看看，看我要不要，如果不要的
    話，他明天會來將貨載走，後來他就沒有再來了，我真的不知道那些貨物是贓物
    ，因為「陳大和」說這些都是倒店貨，所以我才向他購買等語。惟查：
（一）、上揭資生堂牌女用化妝品、保養品一批（經清點共計三八八件）、華歌爾牌
        、戴安芬牌女用內衣褲一批（經清點共計女用胸罩九一六件、女用內褲四四
        ０件），分別係被害人乙○○、林鄭淑暖、黃炳煌、黃文玲、陸淑英、陳月
        雲等人所經營之百貨行在八十七年底至八十八年初所遭竊之贓物，業據上揭
        被害人分別於警訊時指訴歷歷，且有贓證物品認領保管收據六紙附卷可稽。
（二）、被告於警訊時略自承「現為玉馨百貨行老闆。警方於八十八年五月二十六日
        十六時許持士林地檢署核發之搜索票到花蓮市○○路一五四號現場搜索查獲
        無進貨單、發票之化粧品壹批（資生堂廠牌）、內衣褲壹批（有華歌爾及黛
        安芬等廠牌）。來源是兩名男子拿上記贓物到我店內兜售。該兩名男子姓名
        、年籍、住址我都不知道，不認識，也不知道如何聯絡，我只知道該兩名男
        子年約均三十多歲。該兩名男子開一輛白色貨車，車號我也不知道。知道上
        記物品是竊來的贓物，於八十八年五月十六日二十二時三十分許以十二萬元
        購得。收購來販賣是我貪心。因為便宜市價很多，而賣出可獲高利潤。化粧
        品我有販售少數產品，得款約一萬元左右，我以市價八折之價錢售出。內衣
        褲還沒販售出去」等語（見台灣士林地方法院檢察署八十八年度偵字第五五
        五八號案卷第七、八頁）。嗣於移送台灣士林地方法院檢察署偵查時供稱「
        昨天下午警方在住處查獲一批化粧品及內衣褲。不是在五月十三日在北投區
        ○○路三一九號偷的。是五月十六日有人拿到我花蓮住處賣給我，他們說倒
        店貨，沒有說姓什麼。以十二萬元買的，付現金，沒有賣出去。我看那東西
        值五、六十萬元。」（見台灣士林地方法院檢察署八十八年度偵字第五五五
        八號案卷第二三、二四頁）、「（問：對方有無留下聯絡方式？）答：他有
        留下一個大哥大號碼，我已經丟掉了」（見台灣士林地方法院檢察署八十八
        年度偵字第五五五八號案卷第六六頁）、「當天簽單上只寫收到化妝品金額
        十二萬元整，內衣暫時寄放，並留下ＢＢＣＡＬＬ號碼後簽名，簽單好像被
        我搞丟了」（見台灣士林地方法院檢察署八十八年度偵字第五五五八號案卷
        第一三五頁），其後更於本院審理時改稱「當天晚上有一位自稱為陳大和的
        男子來店內說伊有一些資生堂牌倒店貨價值約二十萬元，他說要賣我十二萬
        元，我心想照定價七五折計算約十五萬元的成本，如今只要十二萬元確實便
        宜，所以我就以十二萬元的現金向他購買這些化妝品。至於內衣褲部分他也
        有問我要不要，我說我不懂，而且我也沒有在賣內衣褲，他就把這些內衣褲
        放在店門口，他叫我考慮看看，看我要不要，如果不要的話，他明天會來將
        貨載走，後來他就沒有再來了」等語（見本院卷第二０、二一頁），參諸被
        告初於警訊時供稱「是兩名男子拿上記贓物到我店內兜售。該兩名男子姓名
        、年籍、住址我都不知道，不認識，也不知道如何聯絡」等語，嗣於移送檢
        察官偵查時則稱「是五月十六日有人拿到我花蓮住處賣給我，他們說倒店貨
        ，沒有說姓什麼」、「他有留下一個大哥大號碼，我已經丟掉了」、「對方
        並留下ＢＢＣＡＬＬ號碼後簽名」等語，其後於本院審理時更明確指出販賣
        上揭貨品與伊之人名為「陳大和」，並提出送貨簽單一份以資佐證，惟按被
        告於案發時之供述較少權衡其利害得失或受他人之干預，依經驗法則，較諸
        事後翻異其案發之初所為之陳述為可信，本件被告就販售貨品與伊之人姓名
        如何？如何聯絡？聯絡方式為何？前後所為供述不一，互相矛盾，何以估價
        單上記載之交易日期為「八十八年五月十七日」，而被告於警訊、偵查及本
        院審理時均供稱係在「八十八年五月十六日」？又何以在八十八年五月二十
        六日警訊時稱該二男子不知如何聯絡，八十八年六月二十一日偵查時稱該男
        子有留一個「大哥大號碼」，八十八年八月十三日偵查時又稱有簽單，簽單
        好像丟了，但卻記得內容，並稱該男子留有「呼叫器號碼」，在八十八年九
        月二十八日偵查時更進一步指稱該男子姓名。而簽單（即指估價單）卻於八
        十九年五月四日才向檢察官提出，離事件發生之日越久遠，被告之記憶反而
        越清晰，顯然違背上揭經驗法則，故該估價單尚難採為有利於被告之證據。
（三）、被告辯稱購入之物不包含內衣褲，係自稱「陳大和」之男子將該批內衣褲擺
        在門口，並留有聯絡方式。另據被告供稱扣案之化粧品及內衣褲價值約五、
        六十萬元，而化粧品僅約值二十萬，則上揭內衣褲應約值三、四十萬元，稽
        諸一般交易常情，若有倒店貨之人出賣貨品，其必然亟需變賣貨品獲取現金
        ，且一般交易方式均為「銀貨兩訖」，焉有在不認識買受人之狀況下，先將
        價值高達三、四十萬元之貨品交付與買受人，待其是否決定購買後始來向買
        受人收取價金之理？況自稱「陳大和」之人隔日亦未前來取走該批內衣褲，
        實無法想像「陳大和」之人何以事後不前往被告店內取回上揭價值高達三、
        四十萬元內衣褲而仍置放於被告店內之理！堪認被告所辯伊只有購買化妝品
        、保養品等貨物，並未購買該批內衣褲等語，洵不足採。
（四）、縱上所述，被告僅以十二萬元之價格，向不詳姓名之人購買上揭總計價值高
        達六十萬元之資生堂牌女用化妝品、保養品一批、華歌爾牌、戴安芬牌女用
        內衣褲一批，其以顯不相當之價格購買上揭貨品，顯有故買贓物之犯意，昭
        然若揭，被告辯稱伊不知道該等貨物係贓物云云，不足採信，本件事證明確
        ，被告犯行洵堪認定，應予依法論科。
二、核被告甲○○所為，係犯刑法第三百四十九條第二項之故買贓物罪。查被告前曾
    於八十六年間因贓物案件經本院以八十六年度易字第一三四六號判處有期徒刑五
    月，於八十七年四月四日確定，甫於八十七年九月二十六日執行完畢，此有台灣
    花蓮地方法院檢察署刑案查註紀錄表一紙附卷可稽，其於有期徒刑執行完畢後五
    年以內，再犯本件有期徒刑以上之罪，為累犯，應依刑法第四十七條之規定加重
    其刑。爰審酌被告素行不佳，前曾有贓物等前科，並經執行完畢，猶不知悔改，
    竟貪圖利益，向不明人士購買來路不明之贓物，提供竊賊銷贓之管道，造成被害
    人追查贓物之困難，及其犯罪之動機、所用手段、被害人所生損害、被告犯罪後
    態度不佳，仍飾詞狡辯等一切情狀，量處如主文所示之刑，以示懲儆。
據上論斷，應依刑事訴訟法第二百九十九條第一項前段，刑法第三百四十九條第二項
、第四十七條，罰金罰鍰提高標準條例第一條前段，判決如主文。
本案經檢察官李子春到庭執行職務
中      華    民      國    八  十  九    年    十二    月    十一    日
                              臺灣花蓮地方法院刑事庭
                                  法  官  林  國  泰
右正本證明與原本無異。
如對本判決不服，應於送達後十日內，向本院提出上訴狀。（應抄附繕本）告訴人或
被害人如對於本判決不服者，應具備理由請求檢察官上訴，其上訴期間之計算係以檢
察官收受判決正本之日期為準。
                                  法院書記官
中      華      民      國    八  十  九    年    十二    月    十四    日
附錄本案論罪科刑法律條文：刑法第三百四十九條第二項
刑法第三百四十九條：
收受贓物者，處三年以下有期徒刑、拘役或五百元以下罰金。
搬運、寄藏、故買贓物或為牙保者，處五年以下有期徒刑、拘役或科或併科一千元以
下罰金。
因贓物變得之財物，以贓物論。


司法院資訊處製作；財團法人民間司法改革基金會備份。
